ja: 遠隔操作飛行機の電源タイプ: 電動（ブラシ）; 電動（ブラシレス）; ガソリン; グロー（ニトロ）; ゴム動力/ぜんまい式; その他
zh-CN: 遥控飞机动力类型: 电动（有刷）; 电动（无刷）; 汽油; 甲醇（硝基）; 橡皮筋/发条; 其他
bg-BG: Тип задвижване на дистанционно управляем самолет: Електрически (с четки); Електрически (безчетков); Бензинов; С подгревна свещ (нитро); С ластик/навиване; Други
el: Τύπος τροφοδοσίας τηλεκατευθυνόμενου αεροπλάνου: Ηλεκτρικό (με ψήκτρες); Ηλεκτρικό (χωρίς ψήκτρες); Βενζίνη; Glow (νίτρο); Λαστιχάκι/κουρδιστό; Άλλο
sk-SK: Typ napájania lietadla na diaľkové ovládanie: Elektrický (kefový); Elektrický (bezkefový); Benzínový; Žhaviaci (nitro); Na gumičku/naťahovací; Iné
lt-LT: Nuotoliniu būdu valdomo lėktuvo maitinimo tipas: Elektrinis (šepetėlinis); Elektrinis (bešepetėlinis); Benzininis; Kaitinamasis (nitro); Guminis varikliukas / užsukamas; Kitas
sl-SI: Vrsta pogona daljinsko vodenega letala: Električni (krtačni); Električni (brezkrtačni); Bencin; Glow (nitro); Gumica / navijanje; Drugo
cs: Typ napájení letadla na dálkové ovládání: Elektrický (stejnosměrný/brushed); Elektrický (střídavý/brushless); Benzinový; Žhavicí (nitro); Na gumičku / natahovací; Jiný
da: Fjernbetjent flys strømtype: Elektrisk (med børster); Elektrisk (børsteløs); Benzin; Gløderør (nitro); Elastik/optræk; Andet
zh-TW: 遙控飛機動力類型: 電動 (有刷); 電動 (無刷); 汽油; 木精 (硝基); 橡皮筋/發條; 其他
pt-PT: Tipo de propulsão do avião de controlo remoto: Elétrico (com escovas); Elétrico (sem escovas); Gasolina; Glow (nitro); Elástico/dar à corda; Outro
ko: 원격 제어 비행기 전원 유형: 전기(브러시); 전기(브러시리스); 가솔린; 글로우(니트로); 고무줄/태엽; 기타
pt-BR: Controle remoto avião propulsão tipo: Elétrico (com escovas); Elétrico (sem escovas); Gasolina; Combustão (nitro); Elástico/corda; Outro
hu: Távirányítású repülőgép hajtástípusa: Elektromos (kefés); Elektromos (kefe nélküli); Benzines; Izzítógyertyás (nitro); Gumiszalagos / felhúzós; Egyéb
sv: Radiostyrt flygplan – drivmedelstyp: Eldriven (borstad); Eldriven (borstlös); Bensin; Glödstift (nitro); Gummiband/uppvridbar; Annat
it: Tipo di alimentazione del piano di controllo remoto: Elettrico (a spazzole); Elettrico (brushless); Benzina; Glow (nitro); Elastico/a molla; Altro
fr: Type de propulsion de l’avion radiocommandé: Électrique (à balais); Électrique (sans balais); Essence; Thermique (nitro); Élastique/à remonter; Autre
fi: Kauko-ohjattavan lentokoneen virtatyyppi: Sähköinen (harjallinen); Sähköinen (harjaton); Bensiini; Polttomoottori (nitro); Kuminauha/vedettävä; Muu
tr: Uzaktan kumandalı uçak güç tipi: Elektrikli (fırçalı); Elektrikli (fırçasız); Benzinli; Glow (nitro); Lastikli/kurmalı; Diğer
nb: Strømtype for fjernstyrt fly: Elektrisk (børstet); Elektrisk (børsteløs); Bensin; Glødeplugg (nitro); Gummistrikk/opptrekkbar; Annet
en: Remote control plane power type: Electric (brushed); Electric (brushless); Gasoline; Glow (nitro); Rubber band/wind-up; Other
th: ประเภทพลังงานของเครื่องบินควบคุมระยะไกล: ไฟฟ้า (มีแปรงถ่าน); ไฟฟ้า (ไร้แปรงถ่าน); แก๊สโซลีน; โกลว์ (ไนโตร); หนังยาง/ไขลาน; อื่นๆ
de: Antriebsart für RC-Flugzeuge: Elektrisch (mit Bürsten); Elektrisch (bürstenlos); Benzin; Verbrenner (Nitro); Gummiband/Aufzug; Sonstiges
vi: Loại nguồn điện mặt phẳng điều khiển từ xa: Điện (có chổi than); Điện (không chổi than); Xăng; Glow (nitro); Dây thun/lên dây cót; Khác
ro-RO: Tip de alimentare pentru avionul cu telecomandă: Electric (cu perii); Electric (fără perii); Benzină; Glow (nitro); Bandă de cauciuc/cu arc; Altele
ru: Тип привода радиоуправляемого самолета: Электрический (коллекторный мотор); Электрический (бесколлекторный мотор); Бензиновый; Калильный (нитро); Резиномотор / заводной; Другое
hr-HR: Vrsta napajanja zrakoplova na daljinsko upravljanje: Električno (s četkicama); Električno (bez četkica); Benzin; Žarna svjećica (nitro); Gumena traka / na navijanje; Ostalo
pl: Typ zasilania samolotu zdalnie sterowanego: Elektryczne (szczotkowe); Elektryczne (bezszczotkowe); Spalinowe (benzyna); Spalinowe żarowe (nitro); Na gumkę/nakręcane; Inne
es: Tipo de propulsión del avión de control remoto: Eléctrico (con escobillas); Eléctrico (sin escobillas); Gasolina; Bujía incandescente (nitro); Banda elástica/cuerda; Otro
nl: RC-vliegtuig aandrijvingstype: Elektrisch (met koolborstels); Elektrisch (borstelloos); Benzine; Glow (nitro); Elastiek/opwindbaar; Overig